臺灣臺中地方法院刑事判決　　　　　　　95年度易字第3925號
公　訴　人　臺灣臺中地方法院檢察署檢察官
被　　　告　甲○○
　　　　　　　　　　（現另案於臺灣臺中監獄執行中）
上列被告因竊盜案件，經檢察官提起公訴（九十五年度偵字第二
七七０七號），被告於準備程序就被訴事實為有罪之陳述，本院
合議庭裁定由受命法官獨任進行簡式審判程序，並予判決如下：
    主    文
甲○○竊盜，處有期徒刑肆月，扣案之機車鑰匙壹支沒收；又竊
盜，處有期徒刑伍月。應執行有期徒刑柒月，扣案之機車鑰匙壹
支沒收。
    犯罪事實
一、甲○○前曾因違反毒品危害防制條例、竊盜與搶奪案件，經
    法院分別判處有期徒刑十月、五月及一年六月，並定應執行
    刑為有期徒刑二年六月確定，其入監執行後，甫於民國九十
    五年四月七日因縮短刑期假釋付保護管束出監，嗣於假釋付
    保護管束期間，又因施用毒品案件，致假釋遭撤銷，復行入
    監執行殘刑三月十四日，現仍執行中；詎仍不知警省悔悟，
    猶先後為下列犯行：
（一）甲○○基於意圖為自己不法所有之犯意，於九十五年十一
      月二十日十六時許，行經臺中市○區○○路與北平路路口
      ，見該處停置有丙○○所有車牌號碼ＪＫＩ－六二九號重
      型機車一部，乃趁無人看守注意之際，以自備之機車鑰匙
      一支，竊取該部機車得手，其後乃供已代步使用。
（二）甲○○於竊取該車牌號碼ＪＫＩ－六二九號重型機車得手
      後，即於九十五年十一月二十日十七時許及同年月二十一
      日上午十時二十分許，均騎乘該部機車至臺中縣大雅鄉○
      ○路○段一九六號旁之建築工地內，並徒手竊取戊○○所
      有，置於該工地內供建築使用之Ｕ型鐵。其於九十五年十
      一月二十日十七時許在該工地內所竊得之Ｕ型鐵一百五十
      公斤，且經甲○○以前揭竊得之機車，載運至不知名之資
      源回收場變賣，所得款項九百元並全數花用殆盡。而甲○
      ○於九十五年十一月二十一日上午十時二十分許，至該建
      築工地內竊取Ｕ型鐵得手甫欲離去之際，適為至該工地巡
      視之地主丁○○當場察覺，並報警處理，始由警進而查悉
      上情。
二、案經臺中縣警察局豐原分局報請臺灣臺中地方法院檢察署檢
    察官偵查起訴。
    理    由
一、前揭犯罪事實欄所載之犯行，業據被告甲○○於警詢、偵查
    及本院咸坦認不諱，核與被害人丙○○、戊○○於警詢時指
    述機車、Ｕ型鐵遭竊取之情節大致相符（見警卷第一四頁至
    第一五頁、第一一頁至第一二頁），並有車輛車牌失竊作業
    －查獲車輛認可資料一紙、臺中縣警察局豐原分局贓物認領
    保管單二張與查獲照片六張附卷（見警卷第一七頁、第一三
    頁、第一六頁、第三九頁），暨被告所有供其為前揭竊盜機
    車犯行所用之自備鑰匙一支扣案可資佐證，是被告前揭自白
    ，確與客觀事實相符，堪予採認。綜此，本件事證已臻明確
    ，被告犯行均洵堪認定。
二、核被告甲○○所為，均係犯刑法第三百二十條第一項之普通
    竊盜罪。又被告在犯罪事實欄一、（二）所載之時間，於臺
    中縣大雅鄉○○路○段一九六號旁之建築工地內，均徒手竊
    取咸為被害人戊○○所有之Ｕ型鐵，其係於同一地點，在密
    切接近之時間陸續完成，依一般社會健全觀念，在時間差距
    上難以強行分開，應評價為一行為之數個舉動之接續進行，
    而屬接續犯（最高法院八十六年度臺上字第三二九五號判決
    參照）。起訴意旨認被告此二次竊盜犯行，亦為犯意各別，
    為數罪，請求予以分論併罰云云，尚有誤會，惟業經公訴人
    於本院當庭補充更正（見本院卷第一七頁），應附此敘明之
    。被告所為前揭犯罪事實欄一、（一）、（二）所載二次竊
    盜犯行，則屬犯意個別，行為互異，應予分論併罰。爰審酌
    被告有前揭犯罪事實欄所載之前科紀錄，此有臺灣高等法院
    被告前案紀錄表在卷可查，其素行不佳，且被告正值青壯，
    復體無殘缺，竟不思循正當管道賺取錢財謀生，反起意行竊
    ，缺乏對他人財產權需予以尊重之觀念，應加非難；惟衡酌
    被告犯罪所得非鉅，且於犯後坦承犯行，犯罪後態度尚稱良
    好，暨公訴人於本院對被告具體求處定應執行刑為有期徒刑
    七月之刑度範圍，被告亦當庭表示同意等一切情狀，分別量
    處如主文所示之刑，並定應執行之刑（因被告所為前揭二次
    竊盜犯行均在刑法修正公布施行後，且所定應執行之刑已逾
    有期徒刑六月，依新修正刑法第四十一條第二項之反面解釋
    ，已不得易科罰金，是本件自均無庸諭知易科罰金之折算標
    準）。至扣案之機車鑰匙一支，係被告所有供其為前揭犯罪
    事實欄一、（一）所載竊盜犯行所用之物，業經被告供明在
    卷（見本院卷第一七頁），爰依刑法第三十八條第一項第二
    款之規定併為沒收之諭知，同此敘明。
據上論斷，應依刑事訴訟法第二百七十三條之一第一項、第二百
九十九條第一項前段，刑法第三百二十條第一項、第五十一條第
五款、第三十八條第一項第二款，刑法施行法第一條之一第一項
、第二項前段，判決如主文。
本案經檢察官乙○○到庭執行職務。
中　　華　　民　　國　　96　　年　　1 　　月　　11　　日
                  刑事第一庭  法  官  陳思成
上正本證明與原本無異。
如不服本判決，應於送達後十日內向本院提出上訴狀（須附繕本
），上訴於臺灣高等法院臺中分院。
                              書記官  王嘉麒
中　　華　　民　　國　　96　　年　　1 　　月　　11　　日
附錄論罪科刑法條
刑法第三百二十一條第一項
意圖為自己或第三人不法之所有，而竊取他人之動產者，為竊盜
罪，處五年以下有期徒刑、拘役或五百元以下罰金。
